# 请教陈版及各位老师，合并资管产品的会计处理问题

提问人：chdsx 时间：2017-02-06 19:29:52
陈版及各位老师： 目前碰到一个客户认购自己发行的资管产品，并对该资管产品合并。该资管产品认购了其他资管产品，若一般企业报表列报在“可供出售金融资产”，其公允价值变动计入其他综合收益，但根据《证券投资基金会计核算指引》，权益类科目没有其他综合收益，那么认购的资管产品的公允价值变动计入当期利润吗？

回答人：chenyiwei
该指引发布于 2007 年，当时没有其他综合收益的概念，自然也不会计入其他综合收益。 但是，你说的情况，“一个客户认购自己发行的资管产品，并对该资管产品合并”，表明该资管产品类似于其子公司，因此建议作为其他流动／非流动资产（视该资管产品的存续期限而定）并按成本后续计量。

提问人：chdsx 时间：2017-02-06 22:52:23
陈老师 假如仅考虑编制基金财务报表的情况下，某基金投资了一个私募资管计划，那在基金报表中是否也在“其他资产”中列报，并按成本法后续计量。另外若基金产品管理人需合并该基金，那么是否需要在管理人合并报表中对“其他资产”的投资的私募资管计划重分类至可供出售金融资金，并按公允价值计量？ 谢谢陈老师的回复。

回答人：chenyiwei
该基金是否为投资性主体？另外该基金是否控制、共同控制或重大影响该资管计划？我理解，不应反过来在该基金自身报表中成本法核算而在其母公司合并报表中以公允价值计量。

提问人：chdsx 时间：2017-02-07 17:37:58
陈老师 不好意思 我可能背景没交代清楚，现在补充下：现在审计一个金融公司，其认购自己资管部门发起并管理的多个资管计划的劣后级份额，并且判断需对该资管计划进行合并。在对该资管计划进行审计中，发现一个资管计划认购了公司发行的其他资管计划，且认购份额占比80-90%（未分级），请问是否需要对资管计划认购的其他资管计划做合并。另一个资管计划认购其他资管公司发行的资管计划，可以判断不用纳入合并范围，但认购的其他资管计划在合并报表上如何列报，是否按公允价值计量还是成本计量，若按公允价值计量其公允价值变动是计入当期损益还是其他综合收益？ 麻烦陈老师了

回答人：chenyiwei
1 、应合并，对其他人持有的该资管计划份额作为负债列报。 2 、既然没有纳入合并报表范围，则该资管计划购买的其他资管计划份额（即使被投资的资管计划需合并）在合并报表层面应无特殊的处理问题。

提问人：chdsx 时间：2017-02-07 21:10:47
“2、既然没有纳入合并报表范围，则该资管计划购买的其他资管计划份额（即使被投资的资管计划需合并）在合并报表层面应无特殊的处理问题。”陈老师，这个问题我想表达的意思是，公司需合并A资管计划，同时A认购了其他公司发行的B资管计划，B无需纳入合并范围，但对B的投资，在A的证券基金财务报表及公司合并财务报表中，如何列示，按公允价值计量还是成本法，公允价值计量的话，公允价值变动是计入当期损益还是其他综合收益？麻烦陈老师了

回答人：chenyiwei
根据A资管计划管理人对该项投资的持有意图、B资管计划份额有无活跃市场等因素确定，可能作为交易性金融资产或可供出售金融资产。